

Nombre: Michelle Gabriela Zárate Torres

Dirección: 1er privada APASEO no. 116 Col. San Isidro

Código postal: 3780 Municipio: Salamanca, Gto

Teléfono: 449 397 33 72

Edad: 24 años

Estado Civil: Soltera Correo electrónico: michzato123@outlook.com

C.U.R.P ZATM950831MGTRRC08

OBJETIVOS Y METAS: Mi experiencia laboral me permite desempeñar un papel muy impórtate frente a las personas al momento de brindar información, proveer excelente servicio al cliente por medio telefónico y apoyar en la consecución de los objetivos de la empresa, a través de buena atención a clientes externos e internos y lograr eficiencia en labores administrativas de la empresa.

EXPERIENCIA LABORAL

2015-2020 fotografía profesional, Negocio de artesanías online *Manejo de redes sociales

2017- 2019 Puesto: Auxiliar en CRIZATO ÓPTICOS

Habilidades computacionales (Excel, Word, Power point, entre otros)

ESTUDIOS

Cetís No. 62 Bachillerato Técnico Laboratorista Clínico; 2010-2013

Universidad Autónoma de Aguascalientes Licenciatura en Optometría (trunca).

Referencias:

Marilú Torres: 464 114 60 16 Oscar Díaz: 449 565 24 20 Rodrigo Aranda: 462 118 83 77